臺灣彰化地方法院刑事判決　　　　　　　100年度易字第658號
公　訴　人　臺灣彰化地方法院檢察署檢察官
被　　　告　許文源
上列被告因竊盜案件，經檢察官提起公訴（100 年度偵字第1697
號），本院判決如下：
    主  文
許文源竊盜，累犯，處有期徒刑參月，如易科罰金，以新臺幣壹
仟元折算壹日。
    犯罪事實
一、許文源前因施用毒品案件，經本院以95年度訴字第384 號判
    決判處有期徒刑10月、9 月，合併定應執行有期徒刑1 年6
    月，並經臺灣高等法院臺中分院以95年度上訴字第1142號、
    最高法院以95年度臺上字第4864號判決駁回上訴確定，並經
    臺灣高等法院臺中分院以96年度聲減字第231 號裁定減刑為
    有期徒刑5 月、4 月15日，合併定應執行有期徒刑9 月確定
    ，經入監執行，於民國96年7 月16日執行完畢出監。復因施
    用毒品案件，經本院以97年度訴字第3012號判決判處有期徒
    刑9 月確定；又因竊盜案件，經本院以98年度簡字第2408號
    判決判處有期徒刑5 月確定，上開2 案，經入監接續執行，
    甫於99年9 月4 日縮刑期滿執行完畢。詎其猶不知悔改，復
    基於意圖為自己不法所有之犯意，於100 年1 月12日晚間9
    時許，駕駛車牌號碼3335-GB 號自用小客車（車主：許文源
    之母孫蔭），至謝鏧富位在彰化縣芳苑鄉○○村路○段367-
    7 地號之鴨舍（無故侵入他人建築物部分未據告訴），徒手
    竊取謝鏧富所有之紅面鴨1 隻（價值約新臺幣1200元），得
    手後並將紅面鴨裝入其在不詳處所所取得之飼料空袋內，適
    逢謝鏧富駕車前來巡視鴨舍，許文源見狀立即丟棄已得手之
    紅面鴨，迅速駕車逃離。嗣警根據謝鏧富提供之上開車牌號
    碼，循線查悉上情。
二、案經謝鏧富訴由彰化縣警察局芳苑分局報告臺灣彰化地方法
    院檢察署檢察官偵查起訴。
    理  由
一、本案被告許文源所犯係屬刑事訴訟法第376 條第2 款所列之
    刑法第320 條第1 項之竊盜罪，本院爰依刑事訴訟法第284
    條之1 之規定行獨任審判。次按被告以外之人於審判外之陳
    述，雖不符刑事訴訟法第159 條之1 至第159 條之4 之規定
    ，而經當事人於審判程序同意作為證據，法院審酌該言詞陳
    述或書面陳述作成時之情況，認為適當者，亦得為證據；當
    事人、代理人或辯護人於法院調查證據時，知有第159 條第
    1 項不得為證據之情形，而未於言詞辯論終結前聲明異議者
    ，視為有前項之同意，刑事訴訟法第159 條之5 定有明文。
    查本案全部卷證，公訴人、被告均不爭執其證據能力，本院
    復衡以該等供述證據作成時之情況，並無出於不正取供或其
    他違法不當情事，堪認為適當，揆諸上開條文之規定，應有
    證據能力；其餘非供述證據部分，經核亦無違法取證之情事
    ，應亦具有證據能力。
二、訊據被告許文源固坦承有於100 年1 月12日晚間9 時許，前
    往告訴人謝鏧富上開鴨舍，徒手抓取謝鏧富所有之紅面鴨1
    隻置入飼料空袋等情，惟矢口否認有何竊盜之犯行，辯稱：
    是綽號「阿宏」之友人即「黃鳳鳴」（音譯）要伊去鴨舍抓
    取鴨子，阿宏說他姑姑有養鴨子，伊到謝鏧富之鴨舍抓取紅
    面鴨時才發現該鴨舍與阿宏所述鴨舍不同，伊即放下紅面鴨
    離去，並沒有要竊取紅面鴨的意思，而阿宏已於今年3 月間
    服農藥自殺死亡云云。經查：
  (一)上開犯罪事實，業據證人即告訴人謝鏧富於100 年1 月12日
    警詢時、100 年5 月19日偵查中指證明確，復有現場照片3
    張、贓物認領保管單及車號查詢汽車車籍資料（3335-GB 號
    ，車主：孫蔭）各1 紙在卷可佐。
  (二)且被告雖辯稱係友人阿宏要伊去向其姑姑抓取紅面鴨云云，
    然查被告於警詢時係稱：「我本來是要去買紅面鴨來燉煮，
    是我朋友阿宏告訴我說他姑姑有飼養紅面鴨，所以我才去該
    處抓紅面鴨。我是於100 年1 月12日晚上6 時許，在彰化縣
    芳苑鄉路上王爺宮（代天府）前剛好遇到我朋友阿宏」等語
    ，則依被告所述，倘伊確於當日晚上6 時許要前往購買紅面
    鴨燉煮途中巧遇友人阿宏，經阿宏告知可向其姑姑抓取鴨隻
    ，理應由阿宏帶同被告前往抓取，焉有間隔3 小時後，始由
    被告獨自1 人於夜間摸黑前往不熟悉之處所抓取鴨隻之理，
    此顯與常情不合。又被告於100 年5 月4 日偵查中供稱：「
    （問：證人有無偕同出庭？）沒有。（問：證人何姓名？）
    黃鳳鳴【音譯】，他在3 月中已經喝農藥自殺死亡，他是二
    林鎮溝頭人」等語，然而被告自100 年1 月12日製作警詢筆
    錄，迄其所述證人於同年3 月中死亡止，歷經近2 個月非短
    之偵查過程，何以遲未尋得「阿宏」，而為有利自身之事實
    出面作證，況經公訴人調閱臺灣彰化地方法院檢察署於100
    年3 月間之相驗案件，核閱結果並無如被告所述之相驗案件
    ，有臺灣彰化地方法院檢察署偵查案件動態查詢表1 份附卷
    可稽（偵卷第56-59 頁）。
  (三)再者被告確實在告訴人謝鏧富駕車巡視時放下已裝入飼料袋
    之紅面鴨，並駕車與謝鏧富擦身而過，此為被告所不爭執，
    且經證人謝鏧富證述屬實，被告顯然係因竊盜事跡敗露，始
    匆忙逃離，被告對此雖又辯稱因發現鴨舍與阿宏所描述者不
    同，才自動放下鴨隻離去云云，然查被告既稱是要到阿宏姑
    姑之鴨舍抓鴨，而被告並不認識阿宏姑姑，亦未曾到過其鴨
    舍，理應會依阿宏之描述而仔細判別尋找，確認找對鴨舍才
    會動手抓鴨，又豈會在已經將他人鴨隻抓取裝入飼料袋後，
    才突然驚覺找錯鴨舍，尤有甚者，被告所稱之「阿宏」，經
    查證結果並無此人，法院無從讓被告與該捏造或實際上不存
    在之人對質，顯屬幽靈抗辯，殊難採信，自不得據為有利於
    被告之認定。綜上所述，本件事證明確，被告上開竊盜犯行
    洵堪認定，應依法論科。
三、按竊盜罪既遂與未遂之區別，應以所竊之物已否移入自己權
    力支配之下為標準，若已將他人財物移歸自己所持，即應成
    立竊盜既遂罪（最高法院17年上字第509 號判例意旨參照）
    。查被告許文源著手竊取紅面鴨1 隻後，係將之裝入飼料空
    袋中，而置於其權力得支配之範圍下，是核被告許文源所為
    ，應係犯刑法第320 條第1 項之竊盜既遂罪。又被告有上開
    犯罪事實欄所載之前科紀錄，有臺灣高等法院被告前案紀錄
    表、臺灣彰化地方法院檢察署刑案資料查註紀錄表各1 份在
    卷可憑，其於有期徒刑執行完畢後，5 年內故意再犯本件有
    期徒刑以上之罪，為累犯，應依刑法第47條第1 項之規定加
    重其刑。爰審酌被告之素行不佳（有竊盜、毒品、妨害自由
    等前科），其不思以正當工作謀生，恣意侵害他人之財產權
    ，並考量其智識程度、犯罪動機、手段、所竊財物價值，暨
    犯後否認犯行、態度非佳等一切情狀，量處如主文所示之刑
    ，並諭知易科罰金之折算標準，以示懲儆。又上開供被告犯
    罪使用之飼料空袋，並未扣案，且被告堅詞否認上開飼料空
    袋為伊所有之物，故不併予宣告沒收。
據上論斷，應依刑事訴訟法第299 條第1 項前段，刑法第320 條
第1 項、第47條第1 項、第41條第1 項前段，刑法施行法第1 條
之1 ，判決如主文。
本案經檢察官高宏銘到庭執行職務。
中    華    民    國    100     年    6     月    30  日
                      刑事第七庭        法  官  郭麗萍
以上正本證明與原本無異。
如不服本判決應於收受判決後10日內向本院提出上訴書狀，並應
敘述具體理由；其未敘述上訴理由者，應於上訴期間屆滿後20日
內向本院補提理由書（均須按他造當事人之人數附繕本）「切勿
逕送上級法院」。
告訴人或被害人對於判決如有不服具備理由請求檢察官上訴者，
其上訴期間之計算係以檢察官收受判決正本之日期為準。
中    華    民    國   100    年    6     月    30    日
                                      書記書  吳冠慧
【附錄本案論罪科刑法條全文】
中華民國刑法第320條
意圖為自己或第三人不法之所有，而竊取他人之動產者，為竊盜
罪，處5 年以下有期徒刑、拘役或5 百元以下罰金。
意圖為自己或第三人不法之利益，而竊佔他人之不動產者，依前
項之規定處斷。
前二項之未遂犯罰之。